臺灣彰化地方法院刑事判決
109年度訴字第415號
公  訴  人  臺灣彰化地方檢察署檢察官
被      告  游松達


選任辯護人  黃楓茹律師(法扶律師)
上列被告因違反毒品危害防制條例案件，經檢察官提起公訴（10
9年度偵字第411號），本院判決如下：
    主  文
游松達犯持有第一級毒品純質淨重十公克以上罪，累犯，處有期
徒刑二年。
如附表所示之毒品，均沒收銷燬之。
被訴販賣第一級毒品部分，無罪。
　　犯罪事實
游松達知悉海洛因、甲基安非他命為第一級毒品、第二級毒品，
未經主管機關許可，不得持有，竟基於持有第一級毒品海洛因純
質淨重10公克以上及第二級毒品甲基安非他命純質淨重20公克以
上之犯意，於民國106年4月23日晚間某時，在游松達位於彰化縣
○村鄉○○○巷0號之住處，收受許耀峰所交付之海洛因15包（純質
淨重35.79公克）、甲基安非他命7包（純質淨重合計：43.0550
公克），而持有之。嗣於106年4月25日下午4時40分許，經員警
持臺灣雲林地方法院核發之搜索票，至游松達位於彰化縣○○鄉○○
路000號執行搜索而查獲。
    理  由
壹、有罪部分
一、前揭犯罪事實，業經被告游松達於偵查及本院審理時坦承在
    案，且有雲林縣警察局斗南分局搜索扣押筆錄、扣押物品目
    錄表、法務部調查局濫用藥物實驗室106年7月26日調科壹字
    第10623016810號鑑定書、衛生福利部草屯療養院草療鑑字
    第1070100332號、第0000000000號鑑驗書、雲林縣警察局斗
    南分局109年5月13日雲警南刑字第1090005360號函所檢附之
    職務報告、通訊監察譯文在卷可以佐證，可見被告前揭任意
    性之自白，與事實相符。
二、辯護人雖然辯護稱：被告前揭持有毒品行為，已經為被告所
    犯另案、本院107年度訴字第554號確定判決（下稱前案）之
    轉讓毒品行為所吸收，兩者為實質上一罪，為同一案件，依
    法應為免訴判決等語。然而，根據前案判決書犯罪事實欄之
    記載，被告轉讓禁藥甲基安非他命、海洛因的犯行如下：
編號 犯罪事實 毒品來源 1 被告於106年1月24日，轉讓禁藥甲基安非他命給鐘光華 「加加」 2 被告於106年1月30日，同時轉讓禁藥甲基安非他命、海洛因給鐘光華 甲基安非他命為「加加」，海洛因為許耀峰 
　　而被告收受許耀峰所交付、本案扣案毒品的時間，為「106
    年4月23日」，明顯是在被告上開轉讓禁藥、海洛因犯行之
    後，兩者毫無關係，辯護人上開辯護意旨，容有誤會。從而
    ，此部分之犯行事證明確，應依法論科。
三、論罪科刑：
　㈠核被告所為，係犯毒品危害防制條例第11條第3項之持有第一
    級毒品純質淨重10公克以上罪及同條第4項之持有第二級毒
    品純質淨重20公克以上罪。
　㈡被告以一持有行為，同時觸犯上開罪名，為想像競合犯，應
    從一重論以持有第一級毒品純質淨重10公克以上罪。
　㈢被告前於93年間，因運輸毒品案件，經判處有期徒刑12年確
    定，而於101年6月14日縮短刑期假釋出監，假釋期間付保護
    管束，於105年4月9日假釋期滿未經撤銷，視為執行完畢等
    情，有臺灣高等法院被告前案紀錄表1份在卷可參，其於前
    案有期徒刑執行完畢後，5年以內故意再犯本件有期徒刑以
    上之罪，為累犯，就法定最高度刑部分，應依法加重其刑，
    本院考量被告所犯前案，亦屬違反毒品危害防制條例之案件
    ，與本案罪質差異不大，被告於執行完畢，短時間內再犯本
    案，展現高度之法敵對意識，予以加重最低度刑，並無罪責
    不相當之情形，依據司法院大法官釋字第775號解釋意旨，
    自應依法加重最低度本刑。
　㈣爰審酌被告之前已有運輸毒品前科，當知毒品對於社會之危
    害，非法持有大量毒品，可能會造成毒品向外擴散，讓更多
    人有施用機會的風險，竟仍收受許耀峰所交付之本案毒品，
    實有可議之處，尤其本案遭查扣之毒品數量甚多，一旦在外
    流通，後果甚為嚴重，本案犯罪情節不輕，另考量被告於犯
    罪後坦承全部犯行，並不逃避刑事責任，其為高中畢業之教
    育程度、已經離婚（見本院卷第25頁之個人戶籍資料），被
    告106、107年度，名下有3輛汽車，且有投資中國鋼鐵結構
    股份有限公司（新臺幣【下同】1萬1,290元），並無薪資所
    得收入之申報（見本院卷第29頁至第35頁之稅務電子閘門財
    產所得調件明細表），而被告並非中低收入戶（見本院卷第
    45頁之彰化縣政府109年5月6日府社工助字第1090147617號
    函），其於本院審理時表示：我目前從事腳踏車零件加工的
    作業員，每個月薪資約4萬元，並沒有專門執照，我有一個
    女兒，已經成年，自從我93年被判刑之後，女兒就跟前妻住
    一起，我目前則與母親同住，房子是自己的，雖然不用固定
    支付贍養費，但如果手頭寬裕，我會拿錢給前妻及女兒，母
    親身體狀況不好，但她自己做一點手工，我需要賺錢扶養我
    母親，我因為93年之前有積欠朋友幾百萬元，到現在都還沒
    有還清，也因為這些債務，我才會在93年去涉犯運輸毒品；
    檢察官說如果我承認持有毒品，可以判處1年有期徒刑，前
    案轉讓部分，都已經判決確定，且執行完畢，我已經戒毒，
    請審酌我的母親年紀已大，可以從輕量刑等語之家庭生活、
    經濟狀況與量刑意見，被告另提出工作證明、戶籍謄本、其
    母親之診斷書（糖尿病、腎臟病變、高血脂、高血壓）為證
    ，辯護人認為被告已經遠離毒品，與母親相依為命，請求本
    院從輕量刑等詞，公訴人對於量刑並無意見等一切情狀，量
    處如主文第1項所示之刑。
　㈤辯護人認為：根據前案臺灣雲林地方檢察署108年7月3日雲檢
    永清106偵2724字第1089018641號函、前案檢察官之起訴書
    之記載，被告曾經供述本案毒品來源為許耀峰，且因而查獲
    ，應依毒品危害防制條例第17條第1項之規定減免其刑等語
    ，但前案檢察官起訴之犯罪事實，並未涉及本案被告持有海
    洛因與甲基安非他命之犯行，前案與本案並無關係，辯護人
    引用前案之證據資料，作為本案認定查獲上游之依據，容待
    商榷，且本案關於毒品來源之事實認定，主要根據被告之供
    述而來，許耀峰目前另案遭通緝中，檢察官並未就被告所持
    有之本案毒品（禁藥）之來源是否為許耀峰乙節，進行偵查
    、起訴，此部分並不在前案之起訴範圍，難認被告已經供出
    本案毒品來源，因而「查獲」毒品來源許耀峰，辯護人前開
    辯護意旨，容有誤會，在此指明。　
四、關於沒收：
　㈠扣案如附表所示之第一級毒品海洛因15包、第二級毒品甲基
    安非他命7包（連同包裝帶合計22只），均應依毒品危害防
    制條例第18條第1項前段之規定，諭知沒收銷燬之。
　㈡扣案摻有海洛因之香菸2支，依據被告表示，此為其所有之物
    ，並非許耀峰所交付，顯與本案無關，公訴人請求本院諭知
    沒收銷燬，容有誤會。
貳、無罪部分
一、公訴意旨略以：被告與許耀峰（業經公訴人通緝在案，未據
    起訴）共同意圖營利，基於販賣第一級毒品之犯意聯絡，由
    許耀峰以免費提供毒品予被告為代價，於106年1月31日晚間
    6時11分許，由被告先持行動電話門號0000-000000號，與林
    世加所持用之行動電話門號0000-000000號聯絡交易毒品事
    宜後，隨即向許耀峰拿取海洛因，再前往林世加位於彰化縣
    ○○鄉○○路000巷00號之住處，販賣價值3,000元之海洛因給林
    世加。因認被告另涉犯毒品危害防制條例第4條第1項之販賣
    第一級毒品罪嫌等語。
二、犯罪事實應依證據認定之，無證據不得認定犯罪事實；不能
    證明被告犯罪或其行為不罰者應諭知無罪之判決，刑事訴訟
    法第154條第2項、第301條第1項定有明文。
三、被告堅決否認有何販賣第一級毒品犯行，辯稱：我並沒有在
    上開時間與林世加見面、交付毒品，林世加才是我的毒品上
    游，我並沒有販賣毒品海洛因給他等語。
四、辯護人辯護稱：被告前揭販賣毒品行為，業經前案（本院10
    7年度訴字第554號）判決無罪確定，本案與前案為同一案件
    ，依法應為免訴判決，且被告並未在前開時間、地點，與林
    世加見面，自無販賣或幫助施用毒品之犯行等詞。
五、公訴人認為被告涉有前述販賣毒品犯行，無非以購毒者林世
    加之指證、通訊監察譯文，為主要論據。
六、經查：
　㈠程序事項：
  ⒈前案檢察官起訴被告出售海洛因給林世加的犯罪時間，為「1
    06年1月28日」，檢察官提出之證據資料，主要為：通訊監
    察譯文、林世加之證詞。但前案合議庭勘驗該通訊監察譯文
    後，認為上開通訊監察譯文的通話時間，應為「106年1月31
    日」，並非「106年1月28日」，卷內通訊監察譯文的通話時
    間，有所誤載，檢察官雖然將犯罪時間更正為「106年1月31
    日」，但前案合議庭認為，此一犯罪時間的更正，已經影響
    被告之防禦權，因而認為前案起訴之犯罪時間，仍為「106
    年1月28日」，而就此部分之犯行，判處被告無罪確定等情
    ，有上開判決書、起訴書可以佐證，甚為明確，可以認定。
　⒉檢察官於前案判決確定後，認為被告實際出售海洛因給林世
    加的時間，為「106年1月31日」，因而提出本案公訴，由此
    可見，前案之犯罪時間，與本案不同，顯非同一事實，則前
    案判決效力，並不及於本案，辯護人上開辯護意旨，容有誤
    會。
　㈡實體認定之理由：
　⒈被告於106年1月31日下午6時11分許，與購毒者林世加之通訊
    監察譯文如下：
通話時間 通話內容 106年1月31日下午6時11分19秒，至同日下午6時12分 林世加：新年快樂  被  告：新年快樂 林世加：我有回來啦 被  告：我晚一點過去找你 你有要馬上回去嗎 林世加：有啦 我在埤頭啦 被  告：我知道啦 你有要馬上回去北上  林世加：有阿 被  告：但是我要等我朋友過來才有空 林世加：沒關係啊  被  告：我在等一下再打給你 林世加：好 再聯絡 
（為了確認上開譯文之正確通話時間、通話內容，本院亦當庭勘
驗上開通訊監察光碟，製有勘驗筆錄可以佐證【見本院卷第402
頁至第403頁】，從勘驗內容可以得知，被告與林世加通話時間
，確實為「106年1月31日下午6時11分許」無誤）
　⒉上開譯文僅提及，被告之後會再撥打電話給林世加，譯文內
    容並未談到雙方見面的時間、地點、如何交易等細節，另從
    卷內連續之通訊監察譯文看來，被告與林世加在上開通話結
    束之後，並未再次聯繫（可見本院卷第76頁至第81頁、第88
    頁至第95頁），本院亦當庭勘驗被告於106年1月30日至同年
    2月1日通訊監察光碟音檔（見上開勘驗筆錄），亦未發現上
    情，因此，卷內相關譯文僅能證明雙方曾經以電話聯絡，無
    法證明雙方在該次通話結束之後，曾見面、交付毒品。
　⒊林世加歷次指證如下：
編號 作證時間、地點 證詞內容 證據出處 1 106年6月9日警詢 我於106年1月28日晚間6時40分許，在我位於彰化縣○○鄉○○路000巷00號之住處，以一手交錢一手交貨方式，向被告購買8分之1錢之海洛因，但我只給被告1,000元等語。 見本院調卷部分卷第97頁至第98頁 2 106年6月9日偵訊 上開譯文，是我跟被告之通話，之後被告有來我家，他有拿價值3,000元海洛因給我，但我只有給被告1,000元，這是我拜託被告幫忙調的，我並不知道被告有沒有賺等語。 見本院調卷部分卷第103頁 3 108年2月14日前案審理 上開譯文我與被告通話後，他有去我家拿海洛因給我，但我已經忘記我給被告2,000元還是2,500元，被告是1個人過來。原本我要跟他拿8分之1錢海洛因，合計3,000元，但因為我錢不夠，他有倒一些出來，所以海洛因重量多重我不知道。這次是被告是自己開車到我家門口，我有上他的車。所以確定是他自己開的車子，車上沒有其他人等語 見本院調卷部分卷第111頁至第141頁 
    林世加雖然指證歷歷，然而，上開證述是以「106年1月28日
    晚間6時11分許」之通訊監察譯文為基礎進行訊（詢）問、
    交互詰問，雙方其實在當日並無任何電話聯繫，另從編號1
    、2之警詢、偵訊筆錄看來，前案員警、檢察官，並未播放
    通訊監察音檔給林世加確認（警詢已無錄音、錄影光碟存卷
    ，本院無從勘驗，而偵訊筆錄亦經本案當則庭勘驗，製有勘
    驗筆錄附卷【見本院卷第479頁至第482頁】可以佐證，從勘
    驗內容可以得知，檢察官於偵訊當時，並未播放通訊監察音
    檔），林世加之上開證詞，已經失去重要基礎，可信度存疑
    。
　⒋且從林世加上開指證之細節看來，林世加對於該次交易是否
    為「調貨」、「實際給付給被告的金額」、「交易方式」等
    細節，實有前後不一致的情形，且林世加於前案審理時，表
    示其上開偵訊筆錄製作當時，已經毒癮發作，頭腦不清楚等
    語（見本院調卷部分卷第116頁），但根據上開偵訊之勘驗
    筆錄，林世加並無任何提藥、答非所問、意識不清的情形，
    由此可見，林世加上開證詞的可信度甚低。
　⒌被告雖然於前案、本院審理之初，表示上開譯文，為其幫忙
    林世加向許耀峰調貨，而承認有幫助施用之犯行，但被告於
    本案言詞辯論期日，改辯稱其當日並沒有與林世加見面、交
    付毒品，此一辯解，與前揭譯文之後，被告並無與林世加有
    任何通訊乙節相符（見上文⒉），可見被告所言，已有可信
    之處，且被告於前案之辯解，是根據日期錯誤的通訊監察譯
    文而來，被告於本案審理之初，亦有可能接續前案審理的辯
    解而發，而此一自白與卷內證據資料不合，已如前述，依據
    刑事訴訟法第156條第1項、第2項之規定，不得作為認定本
    案犯罪事實的證據。
七、綜上，公訴人所舉之上開證據，尚不足以證明被告有販賣第
    一級毒品罪嫌，而使本院不致有所懷疑，而得確信其為真實
    之程度，依據上開說明，自屬不能證明其犯罪，而應為無罪
    之諭知如主文欄第3項所示。
據上論斷，應依刑事訴訟法第299條第1項前段、第301條第1項，
判決如主文。
中　　華　　民　　國　　110 　年　　11　　月　　29　　日
                  刑事第五庭  審判長法  官  周淡怡
                                    法  官  李淑惠
                                    法  官  陳德池
以上正本證明與原本無異。　　　　　　　　　
如不服本判決，應於收受判決後20日內向本院提出上訴書狀，並
應敘述具體理由。其未敘述上訴理由者，應於上訴期間屆滿後20
日內向本院補提理由書（均須按他造當事人之人數附繕本）「切
勿逕送上級法院」。
中　　華　　民　　國　　110 　年　　11　　月　　30　　日
                                    書記官  陳孟君  
附錄論罪科刑法條全文：
毒品危害防制條例第11條第3項、第4項
持有第一級毒品純質淨重十公克以上者，處1年以上7年以下有期
徒刑，得併科新臺幣1百萬元以下罰金。
持有第二級毒品純質淨重二十公克以上者，處6月以上5年以下有
期徒刑，得併科新臺幣70萬元以下罰金。

附表：　　　　　　　　　　　　　　　　
編號 扣案物名稱及數量 合計純質淨重 1 海洛因15包 35.79公克 2 甲基安非他命7包 43.0550公克